【裁判字號】    92,上訴,351
【裁判日期】    920409
【裁判案由】    毒品危害防制條例
【裁判全文】
台灣高等法院台中分院刑事判決                    九十二年度上訴字第三五一號
    上  訴 人
    即  被  告  乙○○
    選任辯護人  涂芳田
右上訴人因違反毒品危害防制條例案件，不服臺灣台中地方法院九十一年度訴字第六
七０號中華民國九十二年一月二日第一審判決（起訴案號：臺灣南投地方法院檢察署
九十一年度偵字第二二八號），提起上訴，本院判決如左：
      主  文
原判決撤銷。
乙○○連續施用第一級毒品，累犯，處有期徒刑捌月。扣案之第一級毒品海洛因貳包
，合計淨重零點柒壹公克（包裝重零點伍貳公克），沒收銷燬之；扣案之注射針筒壹
支、杓子貳支沒收之。
      事  實
一、乙○○前因違反肅清煙毒條例等案件，經臺灣南投地方法院分別判處有期徒刑三
    年一月、四月，應執行有期徒刑三年三月，並經臺灣高等法院臺中分院駁回上訴
    而確定，於八十七年一月二日送監執行，八十八年八月三十日假釋交付保護管束
    ，九十年三月二十二日假釋期滿未經撤銷，視為執行完畢。復因施用第一級毒品
    海洛因案件，經送觀察、勒戒後，認無繼續施用毒品之傾向，經臺灣高等法院臺
    中分院於民國八十七年八月十一日以八十七年度上訴字第一一○九號判決免刑確
    定。詎仍未能戒絕毒癮，五年內復基於概括犯意，自九十年十一月某日起至九十
    一年三月十日止，連續在南投縣信義鄉民生巷一二九號住處等處施用第一級毒品
    海洛因多次，嗣於九十一年三月十日，在南投縣國姓鄉○○路○段與清德巷口，
    因涉嫌竊取檳榔為警欄獲（乙○○涉嫌竊盜部分，業據原審法院以九十一年度易
    字第二四四判決無罪確定），乙○○於警察未發覺其施用毒品前，向執行勤務之
    埔里分局國姓分駐所所長李進和自首其施用前開毒品犯行，並在小客車上扣得第
    一級海洛因二包，合計淨重零點七一公克（包裝重零點五二公克）及其所有供施
    用毒品之器具注射針筒一支、杓子二支，經原審法院依九十一年度毒聲字第二五
    五號裁送觀察、勒戒後，認有繼續施用毒品之傾向。
二、案經南投縣警察局埔里分局報告臺灣南投地方法院檢察署檢察官偵查起訴。
      理  由
一、訊據被告乙○○對於右揭犯罪事實坦承不諱，核與證人黃治遠證述情節相符，且
    被告為警查獲時經採集尿液送驗結果呈嗎啡陽性反應，此有南投縣政府衛生局九
    十一年三月二十七日投衛局檢字第九一○○四九四一號尿液檢驗單一紙附卷足憑
    ，並有注射針筒一支、杓子二支扣案可憑；被告前因施用第一級毒品海洛因案件
    ，經送觀察、勒戒後，認無繼續施用毒品之傾向，經臺灣高等法院臺中分院於民
    國八十七年八月十一日以八十七年度上訴字第一一○九號判決免刑確定，此有該
    判決書及臺灣南投地方法院檢察署刑案資料查註紀錄表附卷可憑，又被告經送觀
    察、勒戒後，認有繼續施用毒品傾向，此亦有臺灣南投看守所九十一年三月二十
    一日投所宗總字第○九一○○○○五七九號函附有無繼續施用毒品傾向證明書在
    卷可稽，被告二犯毒品危害防制條例第十條第一項之罪，事證明確，被告犯行堪
    予認定。
二、核被告乙○○所為，係犯毒品危害防制條例第十條第一項之罪。被告先後多次犯
    行，時間緊接，方法相同，觸犯構成要件相同之罪，顯係基於概括犯意為之，為
    連續犯，依刑法第五十六條之規定，以一罪論，並加重其刑。又被告前因犯肅清
    煙毒條例等罪，經本院分別判處有期徒刑三年一月、四月，應執行有期徒刑三年
    三月，並經臺灣高等法院臺中分院駁回上訴而確定，於八十七年一月二日送監執
    行，八十八年八月三十日假釋交付保護管束，九十年三月二十二日假釋期滿未經
    撤銷，視為執行完畢，此有臺灣南投地方法院檢察署刑案資料查註紀錄表及臺灣
    高等法院被告全國前案紀錄表在卷足憑，其前受有期徒刑執行完畢，於五年以內
    再犯本件最重本刑為有期徒刑以上之罪，為累犯，應依刑法第四十七條之規定遞
    予加重其刑。被告於警方發覺本案前，向執行攔檢勤務之埔里分局國姓分駐所所
    長李進和自首其施用前開毒品犯行，並接受裁判等情，業據證人李進和於本院審
    理時證述在卷，依法應減輕其刑。
三、原審予以論罪科刑固非無見，惟原判決就被告上開自首部分漏未審酌，尚有未當
    ，被告上訴以上開理由指摘原判決不當為有理由，自應撤銷改判，爰審酌被告犯
    罪之目的、動機、僅生危害己身，犯後尚能坦承犯行，犯罪後態度良好等一切情
    狀，量處如主文所示之刑，以啟自新。扣案之第一級毒品海洛因二包，合計淨重
    零點七一公克（包裝重零點五二公克），有法務部調查局九十一年五月十四日調
    科壹字第九七○○○一七○○號鑑定通知書一紙可稽，應依同條例第十八條第一
    項前段之規定沒收銷燬之；扣案之注射針筒一支、杓子二支為被告所有且供施用
    毒品之用，此經被告自承在卷，爰依刑法第三十八條第一項第二款之規定沒收之
    。
四、據上論斷，應依刑事訴訟法第三百六十九條第一項前段、第三百六十四條、第二
    百九十九條第一項前段，毒品危害防制條例第十條第一項、第二十條第三項前段
    、第十八條第一項前段，刑法第十一條前段、第五十六條、第四十七條、第六十
    二條前段、第三十八條第一項第二款，判決如主文。
本案經檢察官甲○○到庭執行職務。
中      華      民      國    九十二     年      四      月     九      日
                                   臺灣高等法院臺中分院刑事第四庭
                                         審判長法  官  洪  耀  宗
                                               法  官  江  德  千
                                               法  官  劉  登  俊
右正本證明與原本無異。
如不服本判決應於收受送達後十日內向本院提出上訴書狀，其未敘述上訴之理由者並
得於提起上訴後十日內向本院補提理由書（均須按他造當事人之人數附繕本）。
                                               書記官  鄧  智  惠
中      華      民  國    九十二     年      四       月     十     日
                                                                        Ｆ


司法院資訊處製作；財團法人民間司法改革基金會備份。
